【裁判字號】    97,易,643
【裁判日期】    970924
【裁判案由】    違反毒品危害防制條例
【裁判全文】
臺灣雲林地方法院刑事判決               97年度易字第643號
公  訴  人  臺灣雲林地方法院檢察署檢察官
被      告  甲○○
上列被告因違反毒品危害防制條例案件，經檢察官提起公訴（97
年度偵字第6328號），被告於準備程序進行中，就被訴事實為有
罪之陳述，本院改行簡式審判程序審理，判決如下：
    主      文
甲○○轉讓第三級毒品貳罪，各處有期徒刑肆月，如易科罰金，
均以新臺幣壹仟元折算壹日，扣案電子秤及手機各壹臺均沒收。
又持有第二級毒品，處有期徒刑肆月，如易科罰金，以新臺幣壹
仟元折算壹日，扣案甲基安非他命貳拾貳包（驗餘淨重含包裝袋
貳拾貳個與標籤貳拾貳張共重玖點柒零捌公克）、MDMA碎錠沒收
銷燬之。應執行有期徒刑陸月，如易科罰金，以新臺幣壹仟元折
算壹日，扣案甲基安非他命貳拾貳包（驗餘淨重含包裝袋貳拾貳
個與標籤貳拾貳張共重玖點柒零捌公克）、MDMA碎錠沒收銷燬之
，扣案電子秤及手機各壹臺均沒收。
    事      實
一、甲○○明知甲基安非他命、MDMA及愷他命、硝甲西泮分屬毒
    品危害防制條例第2 條第2 項第2 款、第3 款所規範之第二
    級及第三級毒品，未經許可，不得擅自持有、轉讓，竟於民
    國96年11月底，購入不詳數量之第二級毒品甲基安非他命及
    MDMA而持有之，及於96年10月、11月間，購入不詳數量之第
    三級毒品愷他命及硝甲西泮後，分別於：
    (一)96年12月3 日某時許，在雲林縣北港鎮○○路麻吉網咖店
      外，將不詳數量之愷他命，無償轉讓予真實姓名年籍不詳
      綽號「小黑」之人。
    (二)於96年12月4 日上午某時許，在其雲林縣北港鎮○街里○
      ○路479 號住處內，將不詳數量之愷他命，無償轉讓予其
      女友陳惠汝。
    (三)嗣經警於96年12月4 日下午5 時許，在其上開住處查獲，
      並扣得甲基安非他命共22包（原重9.712 公克，驗餘淨重
      含包裝袋22個與標籤22張共重9.708 公克）、MDMA1 顆（
      驗餘僅剩碎錠）及愷他命共2 包（原重3.178 公克，驗餘
      淨重含包裝袋2 個及標籤2 張共重3.177 公克）、硝甲西
      泮共4 顆（驗餘僅剩3 顆）、其所有供轉讓愷他命之電子
      秤及手機各1 臺。
二、案經雲林縣警察局北港分局報告臺灣雲林地方法院檢察署檢
    察官偵查起訴。
    理      由
一、上開犯罪事實，業據被告甲○○於本院審理中坦承不諱，核
    與陳惠汝陳稱情節相符，並有行政院衛生署管制藥品管理局
    97年6 月6 日管檢字第0970005530號鑑定書1 份、本署扣押
    物品清單1 份、查獲現場及贓證物照片1 份附卷，及甲基安
    非他命共22包、MDMA1 顆及愷他命共2 包、硝甲西泮共4 顆
    、電子秤及手機各1 臺等扣案可憑，堪認被告自白與事實相
    符，本案事證明確，被告犯行堪以認定，應依法論科。
二、論罪科刑之理由：
    (一)查甲基安非他命、MDMA均屬毒品危害防制條例第2 條第2
      項第2 款所列之第二級毒品；愷他命及硝甲西泮均屬毒品
      危害防制條例第2 條第2 項第3 款所列之第三級毒品，是
      核被告甲○○所為，係犯毒品危害防制條例第8 條第3 項
      之轉讓第三級毒品罪及同法第11條第2 項之持有第二級毒
      品罪。
    (二)又被告所犯如上所述各罪，犯意各別，行為互殊，均應予
      分論併罰。至公訴意旨認被告事實欄一、(二)、(三)部分為接
      續犯，容有誤會，附此說明。
    (三)查被告並無構成累犯之前科，有臺灣高等法院被告前案紀
      錄表1 份在卷可考，其未經許可，竟購入第二級毒品持有
      、並將購入之第三級毒品無償轉讓給「小黑」及陳惠汝，
      造成毒品之氾濫，及犯後坦白承認，態度良好，被告年紀
      尚輕，所持有之第二級毒品及所轉讓之第三級毒品數量尚
      非甚多等犯罪之動機、目的、手段及所生之危險或損害等
      一切情狀，量處如主文所示之刑，並定其應執行之刑，及
      諭知如易科罰金之折算標準。
    (四)沒收部分：
      1.扣案甲基安非他命共22包（驗餘淨重含包裝袋22個與標
        籤22張共重9.708 公克）、MDMA碎錠，均為第二級毒品
        ，應依毒品危害防制條例第18條第1 項前段沒收銷燬之
        。
      2.又扣案電子秤及手機各1 臺，均為被告所有，且均供轉
        讓愷他命之用，業據被告供承在卷，應依毒品危害防制
        條例第19條第1項前段沒收之。
      3.至扣案愷他命共2 包（驗餘淨重含包裝袋2 個及標籤2
        張共重3.177 公克）、硝甲西泮3 顆，均為第三級毒品
        ，依毒品危害防制條例第18條第1 項中段規定，應由行
        政機關沒入銷燬之，而非由本院沒收銷燬之，故本院無
        從沒收銷燬，附此說明。
三、據上論斷，應依刑事訴訟法第273 條之1 第1 項、第299 條
    第1 項前段，毒品危害防制條例第8 條第3 項、第11條第2
    項、第18條第1 項前段、第19條第1 項前段，刑法第11條前
    段、第51條第5款、第41條第1項前段，判決如主文。
本案經檢察官郭俊男到庭執行職務
中    華    民    國    97    年    9     月    24    日
                  刑事第三庭  法  官  李貞瑩
以上正本證明與原本無異。
如不服本判決，應於判決送達後10日內，向本院提出上訴狀。（
須附繕本）
                              書記官  鍾宜津
中    華    民    國    97    年    9     月    24    日
附錄本案論罪科刑法條全文
毒品危害防制條例第8條
轉讓第一級毒品者，處 1 年以上 7 年以下有期徒刑，得併科新
臺幣 1 百萬元以下罰金。
轉讓第二級毒品者，處 6 月以上 5 年以下有期徒刑，得併科新
臺幣 70 萬元以下罰金。
轉讓第三級毒品者，處 3 年以下有期徒刑，得併科新臺幣 30 萬
元以下罰金。
轉讓第四級毒品者，處 1 年以下有期徒刑，得併科新臺幣 10 萬
元以下罰金。
前四項之未遂犯罰之。
轉讓毒品達一定數量者，加重其刑至二分之一，其標準由行政院
定之。
毒品危害防制條例第11條
持有第一級毒品者，處 3 年以下有期徒刑、拘役或新臺幣 5 萬
元以下罰金。
持有第二級毒品者，處 2 年以下有期徒刑、拘役或新臺幣 3 萬
元以下罰金。
持有專供製造或施用第一、二級毒品之器具者，處 1 年以下有期
徒刑、拘役或新臺幣 1 萬元以下罰金。
持有毒品達一定數量者，加重其刑至二分之一，其標準由行政院
定之。


司法院資訊處製作；財團法人民間司法改革基金會備份。
